【裁判字號】    97,訴,4420
【裁判日期】    971128
【裁判案由】    毒品危害防制條例
【裁判全文】
臺灣臺中地方法院刑事判決              97年度訴字第4420號
公  訴  人  臺灣臺中地方法院檢察署檢察官
被      告  乙○○
上列被告因毒品危害防制條例案件，經檢察官提起公訴（九十七
年度毒偵字第四四七一號），被告於準備程序就被訴事實為有罪
之陳述，本院合議庭裁定由受命法官獨任進行簡式審判程序，並
予判決如下：
    主    文
乙○○施用第一級毒品，累犯，處有期徒刑捌月；又施用第二級
毒品，累犯，處有期徒刑肆月。應執行有期徒刑拾月。
    犯罪事實
一、乙○○前於民國八十年間，曾因違反肅清煙毒條例案件，經
    本院以八十年度訴字第二四六八號判處有期徒刑二年六月，
    並由臺灣高等法院臺中分院駁回上訴而告確定；復於八十一
    、八十二年間，再因違反肅清煙毒條例、麻醉藥品管理條例
    等案件，經本院先後以八十三年度訴緝字第九號、八十三年
    度訴字第六六一號分別判處有期徒刑三年二月、三月，嗣經
    裁定定應執行刑為有期徒刑三年四月確定；前開二案後經接
    續為執行，其入監執行後，於八十五年一月五日因縮短刑期
    假釋付保護管束出監；之後乙○○又於八十五年間，再因違
    反肅清煙毒條例、麻醉藥品管理條例等案件，經本院以八十
    六年度訴緝字第一七號判處有期徒刑三年四月、四月，並定
    應執行刑為有期徒刑三年六月確定；猶不知悔改，再於八十
    六年間，因違反肅清煙毒條例等案件，經最高法院及臺灣高
    等法院臺中分院分別以八十七年度台上字第二三二九號、八
    十六年度上訴字第二一五五號各判處有期徒刑二年八月、十
    月，後此案並與前揭因違反肅清煙毒條例、麻醉藥品管理條
    例等案件所處之有期徒刑三年四月、四月，合併定應執行刑
    為有期徒刑六年六月確定，且與前揭假釋經撤銷後所餘殘刑
    三年七月十日接續為執行，其入監執行後，於九十一年七月
    二十四日因縮短刑期假釋付保護管束出監，嗣於九十二年間
    ，又因施用毒品案件經撤銷假釋，於九十二年十二月三十一
    日復行入監執行殘刑四年七月二十一日，嗣因減刑條例之施
    行，其前揭所犯違反肅清煙毒條例及麻醉藥品管理條例案件
    所處之有期徒刑三年四月、四月、十月部分均經減刑二分之
    一，並與前揭違反肅清煙毒條例所受有期徒刑二年八月宣告
    定應執行刑為有期徒刑四年三月確定，甫於九十六年七月十
    六日執行完畢出監。乙○○另於九十二年間，即曾因施用毒
    品案件，經本院以九十二年度毒聲字第一一五二號裁定送觀
    察、勒戒後，認有繼續施用毒品傾向，而由本院續以九十二
    年度毒聲字第一五二一號裁定送強制戒治，嗣因執行成效良
    好，經本院以九十二年度毒聲字第三０三七號裁定於九十二
    年十二月三十一日停止戒治，所餘戒治期間並付保護管束，
    原訂強制戒治執行完畢之時間則為九十三年五月二十八日，
    俟期滿並由臺灣臺中地方法院檢察署檢察官以九十三年度戒
    毒偵字第一五九號為不起訴處分確定；詎乙○○猶不知戒絕
    ，竟於前開強制戒治及有期徒刑執行完畢後五年內，分別為
    下列行為：(一)乙○○明知毒品海洛因業經公告列為毒品危害
    防制條例第一級毒品，不得非法持有、施用，因未戒除施用
    毒品海洛因之惡習，仍基於施用第一級毒品海洛因之行為決
    意，於九十七年七月二十日十四時許，在其友人位於臺中市
    ○區○○路之住處內（詳細地址已不復記憶），以將微量毒
    品海洛因混入飲水中稀釋後，注入注射針筒內，再以注射針
    筒注射血管之方式，非法施用毒品海洛因一次；(二)另乙○○
    復明知毒品甲基安非他命業經公告列為毒品危害防制條例之
    第二級毒品，亦不得非法持有、施用，因未戒除施用毒品甲
    基安非他命之惡習，仍另基於施用第二級毒品甲基安非他命
    之犯意，於九十七年七月二十日十五時許，同在上址其友人
    住處，以將毒品甲基安非他命置於玻璃球上加熱燒烤，使之
    產生煙霧後，再以口鼻吸取其煙氣之方式，非法施用毒品甲
    基安非他命一次。嗣乙○○於九十七年七月二十日二十三時
    五十分許，在臺中市○區○○路與中華西路交叉路口附近，
    因形跡可疑為警攔檢查獲，其且經員警徵得其同意採集尿液
    送請鑑驗，因嗎啡（毒品海洛因之代謝物）及甲基安非他命
    俱呈現陽性反應，始由警進而查悉上情。
二、案經臺中市警察局第二分局報請臺灣臺中地方法院檢察署檢
    察官偵查起訴。
    理    由
一、上開事實，業經被告乙○○於本院訊問時坦認不諱，而被告
    為警查獲後所採取之尿液，經送請中山醫學大學附設醫院檢
    驗科藥物檢測中心檢驗結果，嗎啡（毒品海洛因之代謝物）
    與甲基安非他命均呈現陽性反應，有該中心出具之尿液檢驗
    報告一份附卷可稽（見警卷第六頁），足見被告上開自白，
    確與客觀事實相符，堪予採認。又被告前於九十二年間，即
    曾因施用毒品案件，經本院以九十二年度毒聲字第一一五二
    號裁定送觀察、勒戒後，認有繼續施用毒品傾向，而由本院
    續以九十二年度毒聲字第一五二一號裁定送強制戒治，嗣因
    執行成效良好，經本院以九十二年度毒聲字第三０三七號裁
    定於九十二年十二月三十一日停止戒治，所餘戒治期間並付
    保護管束，原訂強制戒治執行完畢之時間則為九十三年五月
    二十八日，俟期滿並由臺灣臺中地方法院檢察署檢察官以九
    十三年度戒毒偵字第一五九號為不起訴處分確定，此有臺灣
    高等法院被告前案紀錄表及臺灣臺中地方法院檢察署全國施
    用毒品案件紀錄表在卷可查，是被告確有於強制戒治執行完
    畢後，五年內復行施用毒品之罪行。綜此，本件事證已臻明
    確，被告施用毒品海洛因及甲基安非他命之犯行，均洵堪認
    定。
二、按海洛因、甲基安非他命分屬毒品危害防制條例第二條第二
    項第一款、第二款所指之第一級、第二級毒品，核被告乙○
    ○所為，係犯毒品危害防制條例第十條第一項之施用第一級
    毒品罪、同法條第二項之施用第二級毒品罪。被告施用前持
    有第一級毒品及第二級毒品之低度行為，分別為其施用第一
    級毒品及第二級毒品之高度行為所吸收，均不另論罪。另被
    告有前揭犯罪事實欄所載之經有期徒刑宣告及執行完畢之情
    形，此有前開臺灣高等法院被告前案紀錄表在卷可按，被告
    於有期徒刑執行完畢後，五年以內故意再犯本件皆為有期徒
    刑以上之二罪，咸應依刑法第四十七條第一項之規定論以累
    犯，並予以加重其刑。被告所犯前開二罪間，犯意各別，罪
    名、行為且互殊，應予分論併罰之。爰審酌被告前已因施用
    毒品犯行經強制戒治及徒刑之執行，竟仍故態復萌，復行施
    用毒品不輟，無視於毒品對於自身健康之戕害及國家對於杜
    絕毒品犯罪之禁令；惟衡酌施用毒品係屬自戕行為，被告犯
    罪手段尚屬平和，亦未因此而危害他人，所生損害尚非鉅大
    ，而被告於犯後於本院審理時坦承犯行，尚見悔意之犯罪後
    態度，暨施用毒品者均有相當程度之成癮性及心理依賴，其
    犯罪心態與一般刑事犯罪之本質並不相同，應側重適當之醫
    學治療及心理矯治為宜等一切情狀，分別量處如主文所示之
    刑，並定其應執行之刑；其施用第二級毒品罪行之部分，因
    與不得易科之他罪併合處罰結果而不得易科罰金，自毋庸贅
    為易科罰金折算標準之記載，應附此敘明。
據上論斷，應依刑事訴訟法第二百七十三條之一第一項、第二百
九十九條第一項前段，毒品危害防制條例第十條第一項、第二項
，刑法第十一條前段、第四十七條第一項、第五十一條第五款，
判決如主文。
本案經檢察官甲○○到庭執行職務。
中    華    民    國    97    年    11    月    28    日
                  刑事第三庭  法  官  陳思成
以上正本證明與原本無異。
如不服本判決應於收受判決後10日內向本院提出上訴書狀，並應
敘述具體理由；其未敘述上訴理由者，應於上訴期間屆滿後20日
內向本院補提理由書（均須按他造當事人之人數附繕本）「切勿
逕送上級法院」。
                              書記官  簡雅文
中    華    民    國    97    年    12    月    1     日
附錄論罪科刑法條
毒品危害防制條例第十條
施用第一級毒品者，處六月以上五年以下有期徒刑。
施用第二級毒品者，處三年以下有期徒刑。


司法院資訊處製作；財團法人民間司法改革基金會備份。
